臺灣臺北地方法院交通事件裁定　　　　　　　　　九十二年度交聲字第一五０二號
　　原處分機關　臺北市交通事件裁決所
　　異議人即
　　受處分人　　甲○○
右列受處分人因違反道路交通管理處罰條例案件，對於臺北市交通事件裁決所中華民
國九十二年十一月十日所為之處分（原處分案號：北市裁三字第裁二二─ＡＧＫ四○
○五五九號），聲明異議，本院裁定如左：
    主      文
異議駁回。
    理      由
一、按汽車駕駛人，爭道行駛而有支線道車不讓幹線道車先行，或兩線均為幹線道或
    支線道時，左方車不讓右方車先行之情形者，處新臺幣（下同）六百元以上一千
    八百元以下罰鍰，並應記違規點數一點，道路交通管理處罰條例第四十五條第一
    項第九款、第六十三條第一項第一款分別定有明文。又汽車駕駛人如有爭道行駛
    ，而兩線均為支線道，左方車不讓右方車先行之違規行為而已於舉發通知單上所
    載之應到案日期前到案聽候裁決，經主管機關調查後仍認定其有違反道路交通管
    理處罰條例之行為者，依違反道路交通管理事件統一裁罰基準及處理細則（下稱
    處理細則）第四十四條第一項及違反道路交通管理事件統一裁罰基準表（下稱基
    準表）之規定，應處駕駛人六百元之罰鍰，並記違規點數一點。
二、本件異議人即受處分人甲○○於民國九十二年九月八日十四時三十分許，騎乘Ｂ
    ＪＮ─九六一號重型機車沿臺北市○○○路一九一巷支線道由南往北方向行駛，
    行經新湖二路一九一巷口時，與由王強所駕駛沿新湖二路支線道東向西方向行駛
    之車牌號碼六七七九─ＤＣ號自小客車發生碰撞，嗣經臺北市政府警察局內湖分
    局交通分隊員警以受處分人有兩線均為支線道而左方車不讓右方車先行之違規行
    為為由，依道路交通管理處罰條例第四十五條第一項第九款之規定掣單舉發，經
    將舉發通知單送達受處分人後，受處分人於應到案日期（九十二年十月三十日）
    前之九十二年十月十四日向原處分機關提出申訴，經原處分機關函請舉發單位調
    查結果，仍認受處分人確有前開違規行為，原處分機關乃依道路交通管理處罰條
    例第四十五條第一項第九款、第六十三條第一項第一款、處理細則第四十四條第
    一項及基準表之規定，於九十二年十一月十日以北市裁三字第裁二二─ＡＧＫ四
    ○○五五九號裁決書裁處受處分人罰鍰六百元，並記違規點數一點在案。
三、受處分人聲明異議意旨略以：當時伊所騎乘之ＢＪＮ─九六一號重型機車已行駛
    過道路中心享有路權，卻發現六七六九─ＤＣ號汽車在其車道停止線內以高速向
    十字路口行駛，並無減速之跡象，伊即立即停止，然該汽車仍高速衝出停止線，
    直接撞上伊已經停止的機車，此始為事故發生之真相等語。
四、經查，受處分人於九十二年九月八日十四時三十分許，騎乘ＢＪＮ─九六一號重
    型機車沿臺北市○○○路一九一巷支線道由南往北方向行駛，行經新湖二路一九
    一巷口時，與由王強所駕駛沿新湖二路支線道東向西方向行駛之車牌號碼六七七
    九─ＤＣ號自小客車發生碰撞而肇事之事實，有臺北市政府警察局內湖分局交通
    分隊Ａ３類道路交通事故調查報告表、交通事故談話紀錄表各一紙、現場照片五
    張在卷可稽，復為受處分人所不爭執。查臺北市○○○路一九一巷與新湖二路均
    為支線道，受處分人騎乘前揭機車沿新湖二路一九一巷行駛，另一肇事者王強則
    駕駛上開汽車沿新湖二路東向西方向行駛，雙方行駛至新湖二路一九一巷口時發
    生撞擊而肇事，依前述道路交通事故調查報告表所附道路交通事故現場圖以觀，
    受處分人所騎乘之前揭機車為左方車，王強所駕駛之上揭汽車則為右方車，則受
    處分人之一方既為左方車，行經均屬支線道之路口未能禮讓屬於右方車之他方先
    行，因而發生碰撞事故，自有違反道路交通管理處罰條例第四十五條第一項第九
    款之情事。受處分人雖辯稱伊見六七六九─ＤＣ號汽車高速駛來未有減速跡象，
    故立即停止，仍遭該汽車撞上，伊已行駛過道路中心，享有路權云云。惟查，依
    本件談話紀錄表之記載，王強係陳稱：「我駕駛六七六九─ＤＣ自小客車沿新湖
    二路東向西行駛第一車道至肇事處，我車之左前保桿遭Ｂ車ＢＪＮ─九六一重機
    沿新湖二路一九一巷內南向北行駛之右側車身撞擊而肇事」等語，則受處分人所
    騎乘之機車當時是否確屬完全煞車停止狀態，自屬有疑；且觀之道路交通事故現
    場圖，受處分人與王強所分別騎乘駕駛之車輛，係於新湖二路與新湖二路一九一
    巷交岔路口處之中心點發生碰撞，現場並無明顯煞車痕，換言之，受處分人與王
    強當時均已同樣行駛進入道路中央，受處分人並未當然享有優先之路權，其仍應
    注意左方車應讓右方車先行之規定，詎未予注意，自屬違規，至於王強駕車行經
    無號誌路口不減速慢行（其自稱當時時速四十公里），雖亦為事故發生原因之一
    ，然尚不能以此解免受處分人行經均為支線道之兩線而左方車不讓右方車先行之
    違規行為。受處分人前開辯詞，尚難認為可採。本件事證明確，受處分人之違規
    行為應堪認定。
五、綜上所述，受處分人確有兩線均為支線道，而左方車不讓右方車先行之違規行為
    ，且已於應到案日期前提出申訴，從而原處分機關依道路交通管理處罰條例第四
    十五條第一項第九款、第六十三條第一項第一款、處理細則第四十四條第一項及
    基準表之規定，裁處受處分人六百元之罰鍰，並記違規點數一點，核無違誤。本
    件受處分人之異議為無理由，自應將其異議駁回。
據上論斷，應依道路交通案件處理辦法第十九條，裁定如主文。
中　　　華　　　民　　　國　　九十三　　年　　　三　　　月　　 十七 　　日
                                  臺灣臺北地方法院交通法庭
                                          法  官  林庚棟
右正本證明與原本無異。
如不服本裁定，應於裁定送達後五日內，向本院提出抗告狀。
                                          書記官  殷玉芬
中　　　華　　　民　　　國　　九十三　　年　　　三　　　月　　 十八　 　日
